臺灣高等法院刑事判決　　　　　　　　94年度上易字第1584號
上　訴　人　臺灣臺北地方法院檢察署檢察官
被　　　告　乙○○
上列上訴人因被告傷害案件，不服臺灣臺北地方法院94年度易字
第897號，中華民國94年8月29日第一審判決（起訴案號：臺灣臺
北地方法院檢察署94年度偵字第7747號），提起上訴，本院判決
如下：
    主  文
原判決撤銷。
乙○○連續傷害人之身體，處拘役59日，如易科罰金，以300元
折算1日。
    事  實
一、乙○○於民國94年4月6日晚間7 時許，在臺北縣新店市○○
 　 路47號地下1 樓，因細故與丙○○發生爭執，竟基於傷害人
    之身體之概括犯意，先徒手毆打丙○○，致丙○○受有頭部
    外傷、右大腿下端挫瘀傷；嗣甲○○為保護其母丙○○，而
    抱住丙○○，詎乙○○復本於同一之傷害犯意，而毆打甲○○，致甲○○則受有後枕部頭皮、左耳廓、左臉多處擦傷痕
    、兩前臂挫瘀傷、左大腿下方挫傷之傷害。
二、案經丙○○、甲○○訴由臺北縣政府警察局新店分局報請臺
    灣臺北地方法院檢察署檢察官偵查起訴。
    理  由
一、訊據被告乙○○就其於前揭時、地有拉扯丙○○頭髮之事實
    坦承不諱，且對於告訴人甲○○之指訴，均不否認；惟辯稱
    ：當日伊喝了酒，且係受告訴人丙○○挑釁激怒，一時衝動
    始發生本案云云。惟經查被告與告訴人丙○○發生爭執，竟
    徒手毆打、抓傷丙○○及甲○○之事實，業據證人丙○○於
    原審審理時到庭證述綦詳：另被告毆傷告訴人甲○○之事實
    ，亦據告訴人甲○○於警詢、檢察官偵查中指訴綦詳；並有
    現場照片9張（偵查卷第35至39頁）在卷可證；此外，並有
    天主教耕莘醫院診斷證明書2紙在卷可查（偵卷第32、33 頁
    ）。被告辯稱其係因當日飲酒，且係受告訴人丙○○挑釁激
    怒而為本案云云，然查飲酒係原因自由行為，於法自不得圖
    藉此卸免罪責；另被告對於其當時係受告訴人丙○○挑釁激
    怒一節，亦未舉證以實其說，縱認被告確曾受告訴人丙○○
    挑釁激怒屬實，於法此亦僅係犯罪動機，而資為量刑審酌參
    考之問題，惟被告傷害告訴人等，既係基於其一己之決意所
    為，於法其即不得徒以受他人挑釁激怒而卸免其罪責；足認
    被告前述所辯，於法並非可採。本件事證明確，被告傷害犯
    行，堪以認定，應依法論科。
二、核被告乙○○所為，係犯刑法第277條第1項之傷害罪。被告
    在同一地先後毆打告訴人二人，顯係基於概括之犯意而為，
    為連續犯，應以一罪論，並依法加重其刑。
三、原審以被告罪證明確，而予論科，固非無見。惟查被告本件
    犯行，雖係於同地為之，然係先後對於不同告訴人之不同之
    行為，原判決竟認係一行為，而論以同質想像競合犯，於法
    顯有誤會。檢察官上訴意旨循告訴人之聲請，以原判決量刑
    過輕云云，雖無可採；惟原判決既有前述可議，即屬無可維
    持，應由本院將原判決撤銷改判。爰審酌被告犯罪之動機、
    犯罪手段、被告與告訴人二人平日關係、對告訴人所生之危
    害、告訴人二人所受之傷勢及被告犯罪後之態度等一切情狀
    ，判處如主文第2項所示之刑，並諭知易科罰金之折算標準
    ，以示懲儆。
四、移送併辦（94年度偵字第12400號）之案件與起訴之本案係
    同一案件，併予指明。
據上論斷，依刑事訴訟法第369條第1項前段、第364條、第299條
第1項前段，刑法第277條第1項、第56條、第41條第1項前段，罰
金罰鍰提高標準條例第1條前段、第2條，判決如主文。
本案經檢察官李良忠到庭執行職務。
中　　華　　民　　國　　94　　年　　10　　月　　25　　日
　　　　　　　　　刑事第六庭審判長法　官  許國宏
　　　　　　　　　　　　　　　　  法　官  楊貴志
　　　　　　　　　　　　　　　　  法　官  林銓正
以上正本證明與原本無異。
不得上訴。
                                  書記官  陳玲憶
中　　華　　民　　國　　94　　年　　10　　月　　25　　日
